【裁判字號】    99,易,2370
【裁判日期】    991018
【裁判案由】    竊盜
【裁判全文】
臺灣臺北地方法院刑事判決            99年度易字第2370號
公  訴  人  臺灣臺北地方法院檢察署檢察官
被      告  乙○○
上列被告因竊盜案件，經檢察官提起公訴（99 年度偵字第19249
、19300 號），被告於本院準備程序中就被訴事實為有罪之陳述
，經告以簡式審判程序意旨，並聽取公訴人及被告意見後，經本
院裁定進行簡式審判程序，判決如下：
    主  文
乙○○竊盜，累犯，處有期徒刑伍月，如易科罰金，以新臺幣壹
仟元折算壹日，鑰匙壹支沒收；又竊盜，累犯，處有期徒刑伍月
，如易科罰金，以新臺幣壹仟元折算壹日，鑰匙壹支沒收。應執
行有期徒刑玖月，如易科罰金，以新臺幣壹仟元折算壹日，鑰匙
壹支沒收。
    事 實
一、乙○○前因詐欺案件，經臺灣臺北地方法院以97年度簡字第
    1705號判決應執行有期徒刑3 月確定，甫於民國97年11月26
    日執行完畢。詎其猶不知悔改，竟意圖為自己不法之所有，
    為下列行為：（一）於99年4 月10日晚間8 時30分許，在臺
    北市南港區○○○路○ 段86巷43號前，以其自備之機車鑰匙
    ，開啟鍾大棟所有車牌號碼DP-7452 號自用小客貨車，竊取
    該車得手駕駛離去，嗣該車輛汽油用盡，乃棄置在臺北市○
    ○區○○街103 巷40-11 號前。（二）於99年4 月12日下午
    6 時許，在臺北市○○區○○街220 巷與信安街103 巷口，
    以同上自備之機車鑰匙，開啟甲○○所有車牌號碼CK-6323
    號自用小客車，竊取該車得手駕駛離去，嗣該車汽油用盡乃
    棄置路旁。嗣經臺北市政府警察局信義分局員警尋獲上開車
    牌號碼DP-7452 號自用小客貨車，而於車上採獲飲料瓶，經
    送請內政部警政署刑事警察局鑑驗比對結果，發現在該飲料
    瓶上所採集之DNA-STR 型別與乙○○之唾液DNA-STR 型別相
    符，始查悉上情。
二、案經丙○○、甲○○訴由臺北縣政府警察局新店分局、臺北
    市政府警察局信義分局報請臺灣臺北地方法院檢察署檢察官
    偵查起訴。
    理 由
壹、程序部分
    本件係經被告乙○○於本院審理時就被訴事實為有罪之陳述
    ，而經本院裁定以簡式審判程序加以審理，則依據刑事訴訟
    法第273條之2、第159條第2項之規定，不適用傳聞法則有關
    限制證據能力之相關規定，合先敘明。
貳、實體部分
一、上揭事實，業據被告乙○○坦承不諱，有警詢筆錄、偵訊筆
    錄及本院審理筆錄在卷可稽（見臺灣臺北地方法院檢察署99
    年度偵字第19249 號卷，下稱偵查卷一，第3-5 、58-59 頁
    、99年度偵字第19300 號卷，下稱偵查卷二，第4-7 頁，及
    本院卷第30頁反面-33 頁），核與告訴人丙○○、甲○○於
    警詢時陳述之情節相符（見偵查卷一第6-7 頁、偵查卷二第
    8-9 頁），並有臺北市政府警察局99年7 月16日北市警鑑字
    第09 933420800號函及所附鑑驗書、贓物認領保管單1 份、
    汽車車籍查詢結果附卷可參（見偵查卷一第23頁、偵查卷二
    第21 -23頁、第28頁、偵查卷一第60頁、偵查卷二第13-14
    頁），足認被告上揭任意性自白與事實相符，應可採信。本
    件事證明確，被告竊盜犯行堪以認定，應依法論科。
二、核被告所為，係犯刑法第320 條第1 項之竊盜罪。被告先後
    2 次竊盜犯行，犯意各別，行為互殊，應予分論併罰。又被
    告有如事實欄所載之科刑及刑之執行紀錄，有臺灣高等法院
    被告前案紀錄表1 份在卷可按，其於有期徒刑執行完畢後，
    5 年內故意再犯本件有期徒刑以上之罪，為累犯，應依刑法
    第47條第1 項之規定加重其刑。爰審酌被告前已有竊盜前科
    ，有上開被告前案紀錄表1 份在卷可參，素行不佳，正值青
    壯之年，卻不思以正當方式獲取財物，為逞私慾，竟竊取他
    人財物，造成他人財產之損失，惡性非輕，惟念被告犯後坦
    承犯行，犯罪後態度尚佳，所竊之車牌號碼DP-7452 號自用
    小客貨車亦已交由被害人領回及所竊取財物之價值等一切情
    狀，量處如主文所示之刑，並均諭知易科罰金之折算標準，
    暨定其應執行刑。又被告為本案竊盜犯行所用之鑰匙1 支，
    為被告所有，業據被告自陳在卷，雖未經扣案，然無證據證
    明其業亦滅失，爰依刑法第38條第1 項第2 款規定宣告沒收
    。
據上論斷，應依刑事訴訟法第273條之1第1項、第299條第1項前
段，刑法第320條第1項、第47條第1項、第41條第1項前段、第8
項、第2項、第38條第1項第2款、第51條第5款、第9款、第10款
，刑法施行法第1條之1，判決如主文。
本案經檢察官高一書到庭執行職務
中    華    民    國    99    年    10    月    18    日
                  刑事第八庭  法  官  陳雯珊
上正本證明與原本無異。
如不服本判決應於收受送達後10日內向本院提出上訴書狀，並應
敘述具體理由；其未敘述上訴理由者，應於上訴期間屆滿後20日
內向本院補提理由書（均須按他造當事人之人數附繕本）「切勿
逕送上級法院」。告訴人或被害人如對於本判決不服者，應具備
理由請求檢察官上訴，其上訴期間之計算係以檢察官收受判決正
本之日期為準。
                              書記官  馬正道
中    華    民    國    99    年    10    月    18    日
附錄本案論罪科刑法條全文：
中華民國刑法第320條
（普通竊盜罪、竊佔罪）
意圖為自己或第三人不法之所有，而竊取他人之動產者，為竊盜
罪，處5  年以下有期徒刑、拘役或 5 百元以下罰金。
意圖為自己或第三人不法之利益，而竊佔他人之不動產者，依前
項之規定處斷。
前二項之未遂犯罰之。

司法院資訊處製作；財團法人民間司法改革基金會備份。
